【裁判字號】    95,訴,27
【裁判日期】    950126
【裁判案由】    違反毒品危害防制條例
【裁判全文】
臺灣嘉義地方法院刑事判決                95年度訴字第27號
公  訴  人  臺灣嘉義地方法院檢察署檢察官
被      告  甲○○
上列被告因毒品危害防制條例案件，經檢察官提起公訴（94年度
毒偵緝字第152號），及移送併案審理（95年度毒偵字第22號）
，經本院合議庭裁定由受命法官獨任行簡式審判程序，判決如下
：
    主  文
甲○○連續施用第一級毒品，累犯，處有期徒刑壹年。又連續施
用第二級毒品，累犯，處有期徒刑陸月。應執行有期徒刑壹年肆
月。
    事  實
一、甲○○前因公共危險案件，經本院判處有期徒刑3月，如易
    科罰金，以3百元折算1日確定，於民國93年6月30日易科罰
    金執行完畢。又前因施用毒品案件，經本院以90年度毒聲字
    第306號裁定令入戒治處所施以強制戒治1年，嗣經本院以91
    年度毒聲字第162號裁定停止強制戒治，所餘期間付保護管
    束，於91年4月4日出監，91年8月28日保護管束期滿，未經
    撤銷，以執行完畢論。仍不知悔改，於強制戒治執行完畢釋
    放後，5年內再基於施用第1級毒品海洛因之概括犯意，自94
    年4、5月間某日起至同年11月29日15時許，經警採尿回溯72
    小時內某時止，連續在嘉義縣鹿草鄉碧潭村頂潭62之1號住
    處等地，以將第1級毒品海洛因加入香菸點燃吸食之方式，
    約每間隔3日至5日，施用第1級毒品海洛因1次；又基於施用
    第2級毒品甲基安非他命之概括犯意，自94年4、5月間某日
    起至同年11月29日15時許，經警採尿回溯96小時內某時止，
    於上揭地點，以將甲基安非他命置入玻璃球內，加熱燒烤吸
    食煙霧之方式，連續施用第2級毒品甲基安非他命多次。嗣
    先於94年7月12日14時55分許，因另涉竊盜案件，移送臺灣
    嘉義地方法院檢察署檢察官偵辦後，經該署採尿送驗，呈嗎
    啡及甲基安非他命陽性反應；又於同年11月29日8時40分許
    ，因另案經警通緝逮捕到案，而於同日13時許及14時50分許
    ，經警採尿送驗，亦呈嗎啡及甲基安非他命陽性反應。
二、案經嘉義縣警察局民雄分局、嘉義縣警察局水上分局分別報
    請臺灣嘉義地方法院檢察署檢察官偵查起訴及移送併案審理
    ，經本院合議庭裁定由受命法官獨任行簡式審判程序。
    理  由
一、訊據被告甲○○對於上揭犯行，於本院準備程序及審理時均
    坦承不諱，且被告於94年7月12日14時55分許、同年11月29
    日13時許及14時50分許，分別經警採尿送驗，均呈嗎啡及甲
    基安非他命陽性反應，並有臺灣嘉義地方法院檢察署檢察官
    採尿交辦單、代號與真實姓名對照表各1紙及臺灣檢驗科技
    股份有限公司濫用藥物尿液檢驗報告2份在卷可參，足認被
    告之自白與事實相符。此外，被告前因施用毒品案件，經本
    院以90年度毒聲字第306號裁定令入戒治處所施以強制戒治1
    年，嗣經本院以91年度毒聲字第162號裁定停止強制戒治，
    所餘期間付保護管束，於91年4月4日出監，91年8月28日保
    護管束期滿，未經撤銷，以執行完畢論，足見被告確係在強
    制戒治執行完畢釋放後，5年內再犯施用第1級毒品及第2級
    毒品犯行甚明。本件事證明確，被告施用毒品之犯行堪予認
    定。
二、核被告所為，係犯毒品危害防制條例第10條第1項之施用第1
    級毒品罪及同條第2項之施用第2級毒品罪。被告持有第1級
    毒品海洛因及第2級毒品甲基安非他命進而施用之，其持有
    之低度行為應為施用之高度行為所吸收，均不另論罪。被告
    前後多次施用第1級毒品海洛因及第2級毒品甲基安非他命之
    犯行，時間緊接，犯罪構成要件相同，顯係基於概括犯意反
    覆為之，為連續犯，各應論以施用第1級毒品罪及施用第2級
    毒品罪一罪，並均加重其刑。被告所犯上開二罪，犯意各別
    ，罪名有異，應予分論併罰。又被告前因公共危險案件，經
    本院判處有期徒刑3月，如易科罰金，以3百元折算1日確定
    ，於93年6月30日易科罰金執行完畢，此有臺灣高等法院被
    告全國前案紀錄表1份在卷可參，其於受有期徒刑之執行完
    畢後，5年以內再犯本件有期徒刑以上之罪，均為累犯，各
    應依刑法第47條規定，遞加重其刑。雖檢察官僅就被告94
    年7月12日14時55分許，經警採尿回溯72小時內某時，施用
    海洛因及甲基安非他命各1次之犯行提起公訴，惟被告其餘
    上開犯行，與上揭起訴並經本院判決有罪之部分，有連續犯
    之裁判上一罪之關係，為起訴效力所及，本院自得併予審理
    。爰審酌被告前因施用毒品犯行，經強制戒治執行完畢，猶
    不思藉機徹底戒除施用毒品之惡習，猶故態復萌，再次施用
    毒品，惟其施用毒品係自戕行為，並未因此而危害他人，所
    生損害不大，暨本件施用毒品之手段、次數，其犯後坦承犯
    行態度良好等一切情狀，各量處如主文所示之刑，並定其應
    執行之刑。
據上論斷，應依刑事訴訟法第273條之1第1項、第299條第1項前
段，毒品危害防制條例第10條第1項、第2項、第23條第2項，刑
法第11條前段、第56條、第47條、第51條第5款，判決如主文。
本案經檢察官李志明到庭執行職務。
中    華    民    國    95    年    1     月    26    日
                    刑事第三庭  法  官  卓春慧
上列正本證明與原本無異。
如不服本判決，應於判決送達後10日內向本院提出上訴狀（應附
繕本）。
中    華    民    國    95    年    1     月    26    日
                                書記官  江芳耀
附錄本案論罪科刑法條全文：
毒品危害防制條例第10條：
施用第一級毒品者，處六月以上五年以下有期徒刑。
施用第二級毒品者，處三年以下有期徒刑。


司法院資訊處製作；財團法人民間司法改革基金會備份。
